臺灣臺中地方法院刑事判決
110年度訴字第2291號
公  訴  人  臺灣臺中地方檢察署檢察官
被      告  CHANGKHAM MONTREE(中文名孟迪)




指定辯護人  劉鈞豪律師（義務辯護人）
上列被告因違反槍砲彈藥刀械管制條例案件，經檢察官提起公訴
（110年度偵字第28551號），本院判決如下：
    主    文
甲○○○ ○○○○        犯非法製造可發射金屬具殺傷力之槍枝罪，
處有期徒刑貳年陸月，併科罰金新臺幣貳萬元，罰金如易服勞役
，以新臺幣壹仟元折算壹日。扣案槍枝壹枝（槍枝管制編號0000
000000號）、鋼珠參顆、喜得釘工業火藥參顆均沒收。
    犯罪事實
一、甲○○○ ○○○○        （中文名孟迪，下稱孟迪）明知可發射
    金屬具有殺傷力之土製長槍，未經中央主管機關許可，不得
    製造、持有，於民國109年間，為方便獵捕鳥隻，竟基於製
    造可發射金屬具有殺傷力槍枝之犯意，取得廢鐵、廢不鏽鋼
    、土鏟等材料，在其位於臺中市○○區○○○路00號之宿舍內，
    以土鏟握把作為槍柄，以廢鐵、廢不鏽鋼作為扳機、槍管，
    以喜得釘工業火藥作為發射動力，製造成可發射金屬具有殺
    傷力之槍枝1枝（槍枝管制編號0000000000號）。嗣於110年
    9月7日晚上9時50分許，在臺中市○○區○○○路00號旁堤防道路
    獵捕鳥隻時為警當場查獲，並扣得上開具殺傷力之上開槍枝
    1枝及鋼珠3顆、喜得釘工業火藥3顆等物。
二、案經臺中市政府警察局大甲分局報告臺灣臺中地方檢察署檢
    察官偵查起訴。
    理    由
壹、程序部分：
一、按被告以外之人於審判外之陳述雖不符刑事訴訟法第 159條
    之 1至之4等4條之規定，而經當事人於審判程序同意作為證
    據，法院審酌該言詞陳述或書面陳述作成時之情況，認為適
    當者，亦得為證據；當事人、代理人或辯護人於法院調查證
    據時，知有刑事訴訟法第159條第1項不得為證據之情形，而
    未於言詞辯論終結前聲明異議者，視為有前項之同意，同法
    第159條之5定有明文。本案判決下列所引用被告甲○○○ ○○○○
            (中文名：孟迪)以外之人於審判外之陳述，屬傳聞
    證據，惟被告及其辯護人於本院準備程序表示同意作為證據
    （參本院卷第42頁），本院審認上開證據作成時之情況，應
    無違法取證或不當情事，與本案待證事實間復具有相當之關
    聯性，以之作為證據應屬適當，依刑事訴訟法第159條之5規
    定，自有證據能力。
二、本案判決以下引用之非供述證據，並無刑事訴訟法第 159條
    第 1項規定傳聞法則之適用，經本院審理時依法踐行調查證
    據程序，與本案待證事實具有自然之關聯性，且無證據證明
    係公務員違法取得之物，依法自得作為證據。 
貳、實體部分：
一、上揭犯罪事實，業據被告於偵查及本院審理時均坦承不諱（
    參偵卷第29至33、87至90頁，本院卷第41、76頁），核與證
    人林至隆證述情節相符（參偵卷第103至104頁），復有臺中
    市政府警察局槍枝性能檢測報告表、臺中市政府警察局大甲
    分局扣押筆錄、扣押物品清單、扣押物品目錄表、現場照片
    12張、內政部警政署刑事警察局110年10月22日刑鑑字第110
    8005251號鑑定書等在卷可稽（參偵卷第49至63、67至77、1
    23至133頁），足認被告上開任意性自白與事實相符。綜上
    ，本案事證明確，被告犯行應堪認定，應予依法論科。
二、論罪科刑：
(一)本案被告於109年9月7日為警查獲持有上開槍枝，並坦承自
    行製造上開槍枝，然卷內尚無證據足認系爭槍枝係於槍砲彈
    藥刀械管制條例109年6月10日修正前製造完成，故無新舊法
    比較之問題，核先敘明。故核被告所為，係犯槍砲彈藥刀械
    管制條例第8條第1項之非法製造可發射子彈具殺傷力之槍枝
    罪。被告未經許可製造上開槍枝後，進而持有之低度行為，
    為其製造之高度行為所吸收，不另論罪。
(二)按犯罪之情狀顯可憫恕，認科以最低度刑仍嫌過重者，得酌
    量減輕其刑，刑法第59條定有明文。次按刑法第59條規定之
    酌量減輕其刑，必須犯罪另有特殊之原因與環境，在客觀上
    足以引起一般同情，認為即使予以宣告法定最低度刑，猶嫌
    過重者，始有其適用。查被告係泰國籍移工，在泰國有祖父
    、父母、配偶及3名未成年子女須扶養，均仰賴被告賺取之
    工資維生，被告為添加伙食，始自製槍枝。又本案被告自製
    之槍枝雖具殺傷力，然被告因獵鳥始為警查獲，且本案扣得
    被告自製之子彈，均不具有殺傷力，亦有前揭鑑定書可佐，
    足認其所為對於社會治安顯危害之程度，顯與其他製造槍枝
    對社會危害之程度不同，是依其犯罪情狀，在客觀上確有足
    以引起一般人同情而堪值憫恕之處，爰依刑法第59條規定減
    輕其刑。至辯護人為被告辯稱本案應可類推適用槍砲彈藥刀
    械管制條例第20條規定云云，然槍砲彈藥刀械管制條例第20
    條規定，係考量原住民使用獵槍是有其生活上之需要，以法
    律制裁持有生活必需品之行為，是對原住民人權之嚴重傷害
    ，而訂定之，本案被告為外籍移工，而非原住民身份，難認
    其有何相同文化背景之考量，自無類推適用之理。
(三)爰以行為人之責任為基礎，審酌被告：1.非法製造具殺傷力
    之槍枝，對社會治安造成一定程度之風險，所為應予非難；
    2.犯後自始坦承犯行；3.兼衡犯罪之動機、手段、製造槍枝
    之種類、數量等，暨其自述國小畢業之智識程度，前於泰國
    務農，現從事工廠工作，經濟狀況勉持，須扶養3名未成年
    子女、父母及祖父（參本院卷第80頁）等一切情狀，量處如
    主文所示之刑及罰金，並諭知罰金易服勞役之折算標準。
三、沒收部分：
　　扣案之槍枝1支具殺傷力，屬違禁物，爰依法宣告沒收。扣
    案之鋼珠3顆、喜得釘工業火藥3顆，雖經鑑定並不具殺傷力
    ，然此係供本案非法製造槍枝之用，爰依刑法第38條第2項
    規定宣告沒收。
據上論斷，應依刑事訴訟法第299條第1項前段，槍砲彈藥刀械管
制條例第8條第1項，刑法第11條前段、第59條、第42條第3項、
第38條第1項、第2項，判決如主文。
本案經檢察官何昌翰提起公訴，檢察官乙○○到庭執行職務。
中　　華　　民　　國　　111 　年　　4 　　月　　13　　日
                  刑事第十八庭  審判長法  官  李昇蓉
　　　　　　　　　                    法  官  張美眉
　　　　　　　　　                    法  官  李依達
以上正本證明與原本無異。
如不服本判決應於收受送達後20日內向本院提出上訴書狀，並應
敘述具體理由；其未敘述上訴理由者，應於上訴期間屆滿後20日
內向本院補提理由書（均須按他造當事人之人數附繕本）「切勿
逕送上級法院」。
                                       書記官  陳彥蓉
中　　華　　民　　國　　111 　年　　4 　　月　　13　　日
附錄本案論罪科刑法條：
槍砲彈藥刀械管制條例第8條
未經許可，製造、販賣或運輸制式或非制式鋼筆槍、瓦斯槍、麻
醉槍、獵槍、空氣槍或第四條第一項第一款所定其他可發射金屬
或子彈具有殺傷力之各式槍砲者，處無期徒刑或五年以上有期徒
刑，併科新臺幣一千萬元以下罰金。
未經許可，轉讓、出租或出借前項所列槍砲者，處五年以上有期
徒刑，併科新臺幣一千萬元以下罰金。
意圖供自己或他人犯罪之用，而犯前二項之罪者，處無期徒刑或
七年以上有期徒刑，併科新臺幣一千萬元以下罰金。
未經許可，持有、寄藏或意圖販賣而陳列第一項所列槍砲者，處
三年以上十年以下有期徒刑，併科新臺幣七百萬元以下罰金。
第一項至第三項之未遂犯罰之。
犯第一項、第二項或第四項有關空氣槍之罪，其情節輕微者，得
減輕其刑。